臺灣彰化地方法院刑事判決　　　　　　　　　　　　　九十一年度訴字第五九四號
　　公　訴　人　臺灣彰化地方法院檢察署檢察官
　　被　　　告　甲○○
右列被告因違反毒品危害防制條例案件，經檢察官提起公訴（九十一年度毒偵字第四
八一、一二八八號），本院判決如左：
        主  文
甲○○連續施用第一級毒品，累犯，處有期徒刑拾壹月，扣案之第一級毒品海洛因貳
包（合計淨重零點陸貳公克，包裝重零點肆公克）均沒收銷燬之；又施用第二級毒
品，累犯，處有期徒刑伍月。應執行有期徒刑壹年月，扣案之第一級毒品海洛因貳
包（合計淨重零點陸貳公克，包裝重零點肆公克）均沒收銷燬之。
        事  實
一、甲○○前曾於民國八十七年間，因違反藥事法案件經法院判處有期徒刑七月確定
    ，入監執行後已於八十九年七月二十日執行完畢；又因施用毒品案件，經臺灣臺
    北地方法院以八十七年度訴緝字第八七號、八十七年度易緝字第一四七號案件，
於八十七年七月二十八日裁定送執行觀察、勒戒後，因有繼續施用毒品傾向，於
    八十七年八月二十五日復裁定接續執行強制戒治一年，並於八十七年八月二十七
    日開始執行，嗣經戒治所評定合格，認無繼續戒治之必要，又於八十八年一月十
    二日裁定停止戒治，所餘期間付保護管束，因上開保護管束期間期滿，乃經該院
    於八十九年七月二十一日為免刑判決，並於八十九年八月十七日確定；詎仍不知
    警惕，又另行基於施用第一級毒品海洛因之概括犯意，自九十一年二月中旬某日
    起至九十一年六月間某日止，以平均一星期至十幾天施用一次之量，在其位於雲
    林縣斗六市○○里○○路二三九號住處，以將少許海洛因粉末置入注射針筒內加
    水後，再以針筒注射手臂之方式，或以將少許海洛因粉末摻入香煙內點火吸用之
    方式，連續施用第一級毒品海洛因多次。又另行基於施用第二級毒品甲基安非他
    命之犯意，於九十一年二月二十二日為警採尿前九十六小時內之某時，在臺灣地
    區不詳地點，施用第二級毒品甲基安非他命一次。嗣九十一年二月二十二日上午
    五時十分許，為警在彰化縣北斗鎮○○路○段四號前查獲，並起出其所有供以施
    用之第一級毒品海洛因二包（合計淨重零點六二公克，包裝重零點四三公克）扣
    案，並於九十一年七月間，經依本院九十一年度毒聲字第一三六七號刑事裁定送
    執行強制戒治在案；復於本院審理時自白其自九十一年二月二十三日起至九十一
    年六月間某日止之連續施用第一級毒品海洛因犯行而查悉上情。
二、案經彰化縣警察局北斗分局報請臺灣彰化地方法院檢察署檢察官偵查起訴。
        理  由
一、訊據被告甲○○坦承有自九十一年二月中旬某日起至九十一年六月間某日止，以
    平均一星期至十幾天施用一次之量，在其位於雲林縣斗六市○○里○○路二三九
    號住處，以將少許海洛因粉末置入注射針筒內加水後，再以針筒注射手臂之方式
    ，或以將少許海洛因粉末摻入香煙內點火吸用之方式，連續施用第一級毒品海洛
    因多次之犯行，惟矢口否認涉有何施用第二級毒品甲基安非他命犯行，辯稱：伊
    自前次免刑判決後，未曾再施用甲基安非他命云云。惟查：（一）被告為警查獲
    後採集之尿液，經送彰化縣衛生局檢驗之結果，確呈嗎啡及甲基安非他命之陽性
    反應，有彰化縣衛生局煙毒尿液檢驗成績書一紙在卷可稽；（二）又依行政院衛
    生署藥物食品檢驗局八十一年二月八日（八一）藥檢壹字第００一一五六號函解
  釋：甲基安非他命經口服投與後約百分之七十於二十四小時內自尿中排出，約百
    分之九十於九十六小時內自尿中排出，雖甲基安非他命成分之檢出與投與方式、
    投與量、個人體質、採尿時間與檢測儀器之精密度等諸多因素有關，惟依上述資
    料推斷，最長可能不會超過四日，有該局函文一紙附卷可考，足認被告於九十一
    年二月二十二日為警查獲後採尿回溯九十六小時內，有施用第二級毒品甲基安非
    他命之行為無誤，被告上開所辯，尚難採信。（三）此外，復有法務部調查局鑑
    定通知書、臺灣臺北地方法院八十七年度訴緝字第八七號、八十七年度易緝字第
    一四七號刑事判決、臺灣彰化地方法院檢察署刑案資料查註紀錄表、臺灣高等法
    院被告全國前案紀錄表、法務部在監在押資料表各一份在卷可憑，並有被告所有
    供以施用之第一級毒品海洛因二包（合計淨重零點六二公克，包裝重零點四三公
    克）扣案可佐，本件事證明確，被告犯行洵堪認定。
二、按海洛因係毒品危害防制條例所定之第一級毒品，而甲基安非他命則係同條例所
    定之第二級毒品，均不得非法施用。核被告所為，係犯毒品危害防制條例第十條
    第一項之施用第一級毒品罪及同條第二項之施用第二級毒品罪。其為供施用第一
    級毒品及第二級毒品而持有各該級毒品之低度行為，應各為施用之高度行為所吸
    收，均不另論罪。又公訴人雖未敘及被告於九十一年二月十八日或其前四日內某
    時施用毒品海洛因一次以外之其餘被告連續施用第一級毒品海洛因犯行，然被告
    此部分之連續施用海洛因犯行，與前開公訴人起訴書所載於九十一年二月二十二
    日或其前四日內之某時施用海洛因一次之犯行部分，有連續犯之裁判上一罪關係
    ，為起訴效力所及，本院自應併予審判，附此敘明。又被告先後多次之施用第一
    級毒品海洛因之犯行，時間緊接，犯罪構成要件相同，顯係基於概括之犯意反覆
    為之，為連續犯，應依連續犯之規定，論以一罪，並加重其刑。被告所犯上開二
    罪間，犯意各別，罪質互殊，應予分論併罰。再被告前曾於八十七年間，因違反
    藥事法案件經法院判處有期徒刑七月確定，入監執行後已於八十九年七月二十日
    執行完畢，有臺灣彰化地方法院檢察署刑案資料查註紀錄表、臺灣高等法院被告
    全國前案紀錄表及法務部在監在押資料表各一份在卷可考，其於五年以內再犯本
    件有期徒刑以上之二罪，均為累犯，應依刑法第四十七條之規定，分別遞加重其
    刑（連續施用第一級毒品海洛因部分）及加重其刑（施用第二級毒品甲基安非他
    命部分）。爰審酌被告之素行、犯罪之動機、目的、施用毒品係戕害自身健康、
    施用毒品海洛因之期間次數、施用毒品甲基安非他命之次數為一次、所生危害及
    犯罪後之態度等一切情狀，分別量處如主文所示之刑，並定其應執行之刑，以示
    懲儆。
三、扣案之第一級毒品海洛因二包（合計淨重零點六二公克，包裝重零點四三公克）
    ，為查獲之毒品，應依毒品危害防制條例第十八條第一項前段規定宣告沒收銷燬
    之。
據上論斷，應依刑事訴訟法第二百九十九條第一項前段，毒品危害防制條例第十條第
一項、第二項、第十八條第一項前段，刑法第十一條前段、第五十六條、第四十七條
、第五十一條第五款，判決如主文。
本案經檢察官盧永盛到庭執行職務
中      華      民      國    九十一    年      八      月     三十     日
                              臺灣彰化地方法院刑事第三庭
                                  法      官  李  雅  俐
右正本證明與原本無異。
如不服本判決，應於送達後十日內向本院提出上訴狀（須附繕本），上訴於臺灣高等
法院臺中分院。
                                  法院書記官  陳  佳  宏
中      華      民      國    九十一    年      九      月      六      日
附錄論罪科刑法條：
毒品危害防制條例第十條：
施用第一級毒品者，處六月以上五年以下有期徒刑。
施用第二級毒品者，處三年以下有期徒刑。
